

ADRIÁN AGÜERO

Ingeniero Informático e Indie Creator

□ afaraldo.dev@gmail.com

+595 975 640720

• Encarnación, Paraguay

in linkedin.com/in/afaraldo/

github.com/afaraldo

stackoverflow.com/afaraldo

afaraldo.github.io

ACERCA DE MÍ

¡Hola! Soy un **ingeniero de software** con más de 7 años de experiencia en desarrollo de software. Me considero un solucionador de problemas hábil y apasionado, ya que, independientemente de la complejidad o la tecnología utilizada, me centro en construir soluciones apropiadas para los requisitos del cliente/usuario y que sean mantenibles a lo largo del tiempo.

Durante estos años, he desempeñado diferentes roles como **desarrollador backend**, desarrollador fullstack, y soporte al usuario. He acumulado experiencia en diversas tecnologías, tanto en el frontend como en el backend, y he trabajado en equipos pequeños y grandes. He liderado iniciativas completas por mi cuenta o he ayudado a compañeros junior a comenzar. Me gusta aprender y compartir mis conocimientos. Creo que el trabajo en equipo y la comunicación son esenciales para lograr grandes cosas.

Actualmente, estoy desarrollando mi propio proyecto secundario, del cual aprendo muchos conceptos nuevos, como construir basado en comentarios de usuarios, lanzar funcionalidades de alto impacto periódicamente, etc.

EXPERIENCIA LABORAL

Desarrollador FullStack

Mar 2024 - Actualidad

G Digital es una compañía multifacética que proporciona servicios de marketing y desarrollo de software a medida, principalmente en el sector de comercio electrónico.

Logros:

- Añadir nuevas funcionalidades a sistemas ya en producción.
- Integración con APIs de terceros (Bancard, BIMs, etc.).
- Colaboración activa en las funcionalidades necesarias para el despliegue en producción.

Tecnologías utilizadas:

RoR 7 Stimulus GCP HTML/CSS Javascript Docker Bootstrap 5 PostgresSQL 12

API de Bancard

Ssr Desarrollador Backend

Ene 2023 - Ene 2024

Lemu es una startup del Reino Unido que ofrece servicios de conservación a través de una aplicación. Contribuí a la migración de su pila tecnológica backend, ayudé en la corrección de errores y desarrollé nuevas características.

Logros:

• Migración exitosa de la pila tecnológica de CloudFunction a RoR API.

HABILIDADES & HERRAMIENTAS

Frontend

React

G DIGITAL

Lemu Global Ltd

EmberJS

Stimulus

JavaScript

HTML/CSS/SASS/LESS

TailwindCSS

JQuery

Backend

Ruby/Rails

Java/Spring

Javascript/ExpressJS

PostgreSQL/MySQL/SQL Server

Redis/Mongo/Firestore

Otros

DevOps Code Review

Git/Svn Unit Testing

AWS GCP Docker

- Aumento de la cobertura de pruebas del 0 al 65%.
- Integración con APIs de terceros (Stripe, OpenWeather, Firebase).
- Colaboración activa en las funcionalidades necesarias para la implementación en producción.
- Lideré la iniciativa para el soporte multiidioma.
- Implementación de la aplicación en producción.

Tecnologías utilizadas:



Desarrollador Fullstack

Integradevs SA

Jul 2016 - Dic 2022

Integradevs es una fábrica de software para clientes de Estados Unidos y Paraguay. Colaboré como desarrollador de software a tiempo completo en proyectos de diferentes tamaños.

Logros:

- Automatización de la instalación de entornos de prueba y producción mediante Ansible.
- Implementación de la aplicación en producción.
- Mejora de métricas en un sistema distribuido mediante la incorporación de OpenTelemetry.
- Implementación de mecanismos de recuperación ante desastres con PostgreSQL [replicación en streaming].

Tecnologías utilizadas:



Desarrollador Fullstack (Freelance)

Garnet SRL

Ene 2015 - Jun 2016

Trabajé como desarrollador fullstack a tiempo parcial para una empresa ubicada en Paraguay que deseaba construir un producto SASS para la administración de pequeños negocios.

Logros:

- Implementación de la aplicación en producción.
- Creación de un producto SASS desde cero.

Tecnologías utilizadas:



PROYECTOS

Desarrollador Lider

Millionaires

Oct 2023 - Presente

Millionaires es mi proyecto personal que busca convertirse en una solución de finanzas personales. Es una PWA hecha desde cero en RoR, alojada en AWS, y recibe actualizaciones periódicas basadas en comentarios de usuarios. Me encargo de la UX y la lógica empresarial, la base de datos y la implementación.

Logros:

NewRelic Jira Scrum

API Stripe

EDUCACIÓN

Grado en Ingeniería en Informática.

Universidad Nacional de Itapúa, Paraguay. [Promedio 4.1/5.0] Jul 2011 - Oct 2023

Beca de estudios académicos para programa de intercambio.

Universidad de Salamanca, España.

Sep 2014 - Jul 2015

Beca de estudios académicos para programa de intercambio.

Universidade Federal de Sao Carlos, Brasil.

Mar 2014 - Jul 2014

RECONOCIMIENTOS

Cuadro de Honor

Reconocimiento por promedio académico.

Campeón en OlimpiadasMatemáticas

Mar 2009

IDIOMAS

Español (Nativo)

Inglés (B1)

Portugues (B1)

PASATIEMPOS

CrossFit

Ciclismo

Cocinar

- Autenticación con inicio de sesión de Google.
- Uso de componentes renderizados en el lado del servidor.
- Web scraping para la automatización de procesos.
- Uso de técnica multi-tenant no invasiva.
- Implementación de Aplicación Web Progresiva [PWA].
- Proyecto dockerizado, compilado para la arquitectura ARM para EC2 T4 en AWS.
- Desplegado en entorno de producción en AWS.
- Uso de protocolo seguro [https] con servidor proxy inverso.
- Uso de TailwindCss y Stimulus.
- Integración con la API de OpenAI.
- Soporte multilingüe.
- Optimización de rendimiento. Minificación y compresión gzip de activos a través de proxy.
- Uso de Hotwire y Turbo Stream para actualización en tiempo real.

Tecnologías utilizadas:

